【裁判字號】    90,易,1253
【裁判日期】    900706
【裁判案由】    毀棄損壞
【裁判全文】
臺灣高雄地方法院刑事判決                          九十年度易字第一二五三號
    公訴人  臺灣高雄地方法院檢察署檢察官
    被  告  乙○○
右列被告因毀棄損壞案件，經檢察官聲請簡易判決處刑（八十九年度偵字第二二二六
三號），茲因其不宜以簡易判決處刑，而由本院高雄簡易庭移送前來（八十九年度雄
交簡字第三二０號），本院判決如左：
    主  文
乙○○損壞他人之自用小客車左前葉子板板金、烤漆及左前小燈，足以生損害於他人
，處拘役肆拾日，如易科罰金以參佰元折算壹日。
    事  實
一、乙○○於民國八十九年八月二十一日七時四十七分許，駕駛車牌號碼ＺＤ─五０
    二二號小貨車，沿高雄縣鳳山市○○路外側車道由西向東方向行駛，途經鳳山市
    ○○路與國泰路交岔路口，於進入鳳山市○○路，因車道縮減，由外車道插入內
    側車道行駛時，不慎與行駛在自由路同向內側車道由甲○○駕駛之車牌號碼ＶＦ
    ─０六七六號自用小客車右前方發生擦撞，惟乙○○未下車查看即駕車逕自離去
    ，甲○○不甘被撞，遂駕駛前開車自用小客車尾隨乙○○，迨至鳳山市○○路與
    安寧街交岔路口，因乙○○駕駛前開小貨車遇紅燈停下，甲○○隨即將其駕駛之
    前開自用小客車由右側斜停在乙○○所駕駛之前開小貨車右前方，將乙○○攔下
    ，並搖下車窗質問乙○○，詎乙○○除不予理會外，竟基於損壞他人之物之犯意
    ，以其所駕駛之前開小貨車猛力撞擊甲○○所有前開自用小客車左前側，致甲○
    ○所有之前開自用小客車左前葉子板板金、烤漆及左前小燈損壞，足以生損害於
    甲○○，乙○○則趁甲○○所駕駛之前開自用小客車遭撞離車道時，駕車快速逃
    逸，惟仍為甲○○記下車牌號碼後報警循線查獲。
二、案經甲○○訴由高雄縣警察局鳳山分局報告臺灣高雄地方法院檢察署檢察官偵查
    起訴。
    理  由
一、訊據被告乙○○矢口否認有何毀棄損壞犯行，辯稱：伊當時急欲到屏東與人談生
    意，並不知道撞到告訴人甲○○之自用小客車，而且伊的車子是右後角落撞到告
    訴人的自用小客車云云。經查：本件被告如何於駕車不傎在高雄縣鳳山市○○路
    與告訴人所駕駛之前開自用小客車發生擦撞後，在高雄縣鳳山市○○路與安寧街
    交岔路口，基於損壞他人之物之犯意，以其所駕駛之前開小貨車猛力撞擊告訴人
    所有之前開自用小客車左前側等情，業據告訴人迭於警訊、偵查及本院審理時指
    訴詳盡，並有告訴人所駕駛之前開自用小客車遭撞擊後毀損之現況照片四幀附卷
    可佐，而告訴人所有之前開自用小客車確因而受有左前葉子板板金、烤漆及左前
    小燈損壞，亦有前揭照片及喬美汽車保養修護廠車輛委修單一紙在卷可按，被告
    雖以前揭情詞置辯，惟其既於警訊及本院審理時均自承告訴人確有在高雄縣鳳山
    市○○路與安寧街交岔路口，以自用小客車由右側斜停在其前開小貨車右前方，
    將之攔下加以質問，且其未理會告訴人即逕自駕車離去（見八十九年九月二十七
    日警訊筆錄及本院九十年六月十五日訊問筆錄），與告訴人所述情節大致相符，
    加以告訴人所有前開自用小客車之左前葉子板版金受創非微，則由案發當時客觀
    情形判斷，被告應不可能不知其駕駛之前開小貨車確有撞到告訴人所有之開自用
    小客車，亦無可能是該車右後角落與告訴人所有之前開自用小客車發生碰撞，且
    在高雄縣鳳山市○○路與安寧街交岔路口，被告應明知其遭告訴人駕車攔阻後，
    若要強行通過，定會撞擊到告訴人所有之前開自用小客車，乃被告竟無視此情形
，強行駕車衝撞告訴人所有之前開自用小客車後高速逃逸，則其所為實難謂無毀
    損告訴人所有前開自用小客車之故意，是本件至此事證已臻明確，被告犯行洵堪
    認定，應依法加以論科。
二、核被告乙○○所為，係犯刑法第三百五十四條之毀損器物罪。爰審酌被告之生活
    狀況、品行及智識程度，雖造成之危害非鉅，惟其惡意衝撞他人之自用小客車，
    行徑不佳，並於本院審理時一再飾詞卸責，否認犯行及尚未與告訴人達成和解，
    賠償其損害等一切情狀，量處如主文所示之刑。末按被告行為後，刑法第四十一
    條第一項已於九十年一月四日修正為：「犯最重本刑五年以下有期徒刑以下刑之
    罪，而受六個月以下有期徒刑或拘役之宣告，因身體、教育、職業、家庭之關係
    或其他正當事由，執行顯有困難者，得以一元以上三元以下折算一日。但確因不
    執行所宣告之刑，難收矯正之效，或難以維持法秩序者，不在此限」，並經總統
    於九十年一月十日公布，而於同年一月十二日生效，併參酌最高法院二十四年七
    月民刑庭總會決議之意旨，故依前開條文及刑法第二條第一項前段之規定，易科
    罰金之折算標準條件自應適用新法，而就其所宣告之刑諭知易科罰金之折算標準
    ，以示儆懲。
據上論斷，應依刑事訴訟法第二百九十九條第一項前段、第四百五十二條，刑法第三
百五十四條、修正後第四十一條第一項、第二條第一項前段，罰金罰鍰提高標準條例
第一條前段、第二條，判決如主文。
本案經檢察官吳秋瑩到庭執行職務。
中      華      民      國    九十      年      七      月      六      日
                                臺灣高雄地方法院刑事第七庭
                                  法  官 劉傑民
右正本證明與原本無異。
如不服本判決，應於判決送達後十日內，向本院提出上訴狀。
                                  書記官 黃琬婷
中      華      民      國    九十      年      七      月      六      日
附錄法條：
刑法第三百五十四條
毀棄、損壞前二條以外之他人之物或令致不堪用，足以生損害於公眾或他人者，處二
年以下有期徒刑、拘役或五百元以下罰金。


司法院資訊處製作；財團法人民間司法改革基金會備份。
